臺灣高等法院臺南分院刑事裁定　　　　　　　　 九十三年度聲再字第八號　　Ｃ
　　　聲請再審人
　　　即受判決人　甲　○　○
右列聲請人因詐欺案件，對於本院九十二年度上易字第八八六號中華民國九十二年十
一月二十六日確定判決（臺灣嘉義地方法院九十二年度訴緝字第七號、臺灣嘉義地方
法院檢察署八十六年度偵緝字第一一三號）聲請再審，本院裁定如左：
      主      文
再審之聲請駁回。
      理      由
一、本件聲請再審意旨略以：
  (一)聲請人即受判決人甲○○係因嘉義地方法院九十二年度訴緝字第七號詐欺案判處
    有期徒刑貳年陸月，並經臺灣高等法院臺南分院九十二年度上易字第八八六號判
    決上訴駁回而確定。惟聲請人於民國（下同）九十二年十月二十二日鈞院準備程
    序時曾聲請調查證人王萬順、郭時哲、劉幸彥，法院卻徒憑被害人指訴在無其他
    補強證據之情形下，遽認有詐賭情事，認無再予傳訊之必要。且該判決並未敘明
    其理由，係就足生影響判決之重要證據「漏未審酌」，依刑事訴訟法第四百二十
    一條之規定：「不得上訴於第三審法院之案件，除第四百二十條規定外，其經第
    二審確定之有罪判決，如就足生影響判決之重要證據未審酌者，亦得為受判決人
    之利益，聲請再審。」
  (二)依刑事訴訟法第一百五十六條之規定：「被告或共犯之自白，不得作為有罪判決
    之唯一證據，仍應調查其他必要之證據，以察是否與事實相符。」聲請人於八十
    六年十月二十二日偵訊中，聲請人就檢察官訊問「這些錢你花到那裏去？」答稱
    「只拿薪水。」並就薪水如何花用而覆之，非原審判決所引係訊及「分得到錢用
    到何處」，本件聲請人是否確獲鉅額不法利益，攸關聲請人刑度，雖原審判處較
    其他同案被告較輕之刑，惟按刑當其罪，以聲請人參與犯行程度及未有所得，另
    未涉及被害人王萬順遭詐賭案，判處之刑仍嫌過重，爰依法提起再審云云。
二、按有罪之判決確定後，為受判決人利益聲請再審，必其聲請之理由合於刑事訴訟
    法第四百二十條第一項各款所列情形之一或有第四百二十一條所定就足以影響於
    判決之重要證據漏未審酌者，始得准許之。刑事訴訟法第四百二十一條所稱重要
    證據漏未審酌者，乃指該證據足以影響原確定判決事實之認定，並已在第二審法
    院判決前提出，而被捨棄不予採用，並未敘明其捨棄之理由者而言。而事實之認
    定，證據之取捨及證據證明力之判斷，乃事實審法院之職權，茍無違反經驗法則
    及論理法則，自難指為違法。
三、經查：
  (一)1.本件被害人王萬順於八十六年十月二十二日接受檢察官訊問時，就甲○○冒假
      名參與詐騙之方法、經過，已陳述明確（詳嘉義地檢署八十六年度偵緝字第一
      一三號卷四十八頁至四十九頁），且經嘉義地方法院於九十二年三月二十五日
      、四月九日、五月七日、八月二日調查、審理時，已提示王萬順於嘉義地檢署
      所作之筆錄並告以要旨（詳嘉義地方法院九十二年訴緝字第七號卷第三十八、
      四十五、五十九頁），另於本院九十二年十一月十二日審判期日時經諭知證人
      王萬順已陳述明確，沒有再行詰問之必要（本院卷四十五頁），此部份並於九
      十二年度上易字第八八六號判決正本理由欄一(四)中加以說明。是以，顯見就此
      部份之證據並非如聲請人所指陳法院認定犯罪事實時未予以審酌。
    2.證人劉幸彥、郭時哲於台中縣刑警局警訊、台中地檢署偵訊所述，經嘉義地方
      法院於九十二年三月二十五日、五月七日、八月二十日調查、審理時，均已提
      示台中縣刑警隊警訊筆錄、台中地檢署訊問筆錄並告以要旨（詳參嘉義地方法
      院九十二年訴緝字第七號卷三十四、三十五、三十六、五十三、五十五、一六
      三、一六四頁），另於本院九十二年十月二十二日準備程序亦經諭知證人郭時
      哲、劉幸彥部份於警訊、偵訊已經供述明確，別無傳訊必要，是法院於認定聲
      請人之犯罪事實並非未予審酌此部份之證據。縱如聲請人所述原判決並未就此
      部份敘明其理由，惟此部份證人既已陳述明確，縱未載於判決理由，亦不足以
      影響於原判決犯罪事實之認定。
    3.是以，就證人王萬順、郭時哲、劉幸彥等人之訊問筆錄，自非無證據能力之證
      據，倘經法院踐行法定調查證據程序依法提示並告以要旨後，自得採為證據；
      況查，刑事訴訟法第一百六十三條之二：「當事人、代理人、辯護人或輔佐人
      聲請調查之證據，法院認為不必要者，得以裁定駁回之。下列情形，應認為不
      必要：一、不能調查者。二、與待證事實無重要關係者。三、待證事實已臻明
      瞭無再調查之必要者。四、同一證據再行聲請者。」因此，本件證人王萬順、
      郭時哲、劉幸彥等人於警訊、偵訊均已陳述明確，自足堪認定被告之犯行，本
      院駁回被告就此部份再次聲請傳訊，亦屬合法，自難認有足以影響於判決之重
      要證據漏未審酌之違誤。
  (二)本院審酌被告於嘉義地檢署八十六年十月二十九日偵訊時所述「 (問：四百五十
    萬元你分到多少錢？）答：我幫姓徐的開車，只領薪水，四百五十萬元我分一成
    左右，因為我是新人」「(問：這些錢你花到那裏？)答：賭博、吃、喝、用掉」
    等語，原審法院於審理過程，除審酌被告自白及其他共犯之自白外，尚審酌相關
    被害人之證言，並非僅以被告或共犯之自白作為認定犯罪事實之依據；況且，聲
    請人聲請意旨所述事項，實係以其與事實審法院認定犯罪事實有所不同而執以為
    聲請再審之理由，況事實審法院依證據認定犯罪事實，在不違背經驗法則及論理
    法則下自得本於確信自由判斷，其判斷亦非無證據能力，本院既係依法本於職權
    認定犯罪事實，自不得任由受判決人以事實認定應有不同之爭執，為聲請再審之
    理由。
四、綜上所述，本件聲請人依刑事訴訟法第四百二十一條規定之事由聲請再審，因與
    上揭再審要件無一相符，其聲請意旨，為無理由，自應予駁回，應依刑事訴訟法
    第四百三十四條第一項，裁定如主文。
中    華    民    國      九十三      年      四      月    二十九      日
                                  臺灣高等法院臺南分院刑事第二庭
                                      審判長法官  葉    居    正
                                            法官  莊    俊    華
                                            法官  林    勝    木
右正本證明與原本無異。
不得抗告。
                                      法院書記官  吳    秋    賢
中    華    民    國      九十三      年      四      月      三十      日
